# 请教陈版及各位老师，关于合并时坏账政策的统一对期初的调整

提问人：huangmobaihe 时间：2020-02-17 14:48:59
陈老师及各位前辈：
请问，若 2019 年收购了一家同一控制下的子公司，在出合并报告的时候，该子公司的坏账政策策需要统一，针对合并层面，期初的坏账是否需要调整？

回答人：chenyiwei
坏账政策属于会计估计，理论上在合并报表层面不存在母子公司之间统一的问题。即使要统一，对子公司而言也是会计估计变更（除非有明显证据表明前期子公司的坏账准备政策是明显不合理的），也不应涉及对前期数据的调整。